臺灣嘉義地方法院刑事判決　　　　　　　　　　　　　九十一年度訴字第四六號
　　公　訴　人　臺灣嘉義地方法院檢察署檢察官
　　被　　　告　乙○○
　　指定辯護人　本院公設辯護人丙○○
右列被告因強盜案件，經檢察官提起公訴（九十一年度偵字第五００九號），本院判
決如左：
    主  文
乙○○因竊盜，為脫免逮捕，而當場施以強暴，處有期徒刑貳年捌月。扣案之襪子壹
雙沒收。
    事  實
一、乙○○於民國九十一年七月二十五日下午一時四十分許，工作完畢後，騎乘機車
    至甲○○住家附近之鳳梨田，見甲○○位於嘉義縣民雄鄉松山村一鄰一號住處之
    後門未關，見有機可趁，竟意圖為自己不法之所有，基於無故侵入住宅及竊盜之
    故意，無故自上開甲○○住宅後門侵入其住宅內，並雙手覆帶襪子，竊取甲○○
    所有置於屋內桌上盒子內、桌屜及皮包內之硬幣新台幣（下同）一千八百六十元
    得手。嗣甲○○發覺有異聲，便起床察看，當場發覺，遂大喊抓賊，並上前抓住
    乙○○之手，詎乙○○為脫免逮捕，竟當場站起，並徒手反抓甲○○之手，將之
    摔倒於地，而當場施以強暴之行為後，迅即逃離，致甲○○受有右臉頰及右肘多
    處挫腫傷約二×一公分及二×一公分之傷害。後經民眾及警方圍捕查獲，並自乙
    ○○之褲袋起出所有之襪子二隻。
二、案經嘉義縣警察局民雄分局報告及甲○○訴由臺灣嘉義地方法院檢察署檢察官偵
    查起訴。
    理  由
一、訊據被告乙○○固坦承於上開時、地無故侵入告訴人甲○○住宅行竊，竊取硬幣
    得手後，為告訴人發現，其為逃脫，故用力掙開，造成告訴人倒地受傷之事實，
    惟矢口否認有何為脫免逮捕而當場對告訴人施以強暴之犯行，經查，被告右揭犯
    行業據告訴人於偵、審中指訴甚詳，且有贓物認領保管單一紙、現場照片二張及
    告訴人傷勢照片三張在卷可資佐證。被告雖辯稱：其未對告訴人施以強暴行為云
    云，惟查，告訴人於警訊時及偵查中均指訴稱：其抓住被告後，遭被告摔倒在地
    等語，於本院審理時更指訴稱：其係遭被告抱起後摔倒在地等語（見本院卷第二
    五頁），而告訴人確因被告之強暴行為受有右臉頰及右肘多處挫腫傷約二×一公
    分及二×一公分之傷害，傷勢並非僅限於四肢部位，此有診斷證明書一份在卷可
    佐，衡諸常情，告訴人若係因被告掙脫不慎自行倒地，其倒地所受之外力應較輕
    微，所受之傷勢當集中於四肢部位，而告訴人臉頰處亦受有多處紅腫傷害，是本
    院參酌告訴人所受之傷勢情狀，認應以告訴人之指訴為可採，被告辯稱：其未對
    告訴人施以強暴行為一節，非可採信，本件事證明確，被告犯行，堪以認定。
二、核被告所為，係犯刑法第三百零六條第一項之無故侵入住宅罪、第三百二十九條
    之準強盜罪，應依同法第三百二十八條第一項論科，所犯二罪，具方法、結果之
    牽連關係，應從一重論以準強盜罪。再查被告目前有二年幼子女洪再峰（八九年
    三月二十二日生）、洪順靜（九十年七月十四日生）及妻子洪嵐嫈待照料，此有
    戶籍謄本影本一份附於本院卷可憑，平日收入不豐，謀生未易，雖其於偵查中及
    本院審理之初，均矢口否認犯行，惟其嗣後於本院審理時，業已坦認大部之犯行
    ，尚具悔意，且其雖對告訴人施以強暴行為，然所為之暴行並非嚴重，且其施暴
    之動機可認大部分係犯罪為人發現後，企圖逃脫之出於本能反應，核其犯罪情狀
    ，尚足憫恕，在客觀上足以引起一般同情，而刑法第三百二十九條準用第三百二
    十八條第一項論科後，法定最輕本刑為五年以上有期徒刑之罪，不無情輕法重之
    憾，本院因認對被告處以法定最低度刑，猶嫌過重，爰依刑法第五十九條之規定
    酌量減輕其刑。爰審酌被告之動機、目的，其竊得之財物非巨，對告訴人所生之
    危害程度及其事後坦承大部分之犯行等一切情狀，量處如主文所示之刑，以資懲
    儆。又扣案之襪子一雙，被告雖承認該雙襪子為其所有，但否認有手戴襪子行竊
    ，惟被告係手戴該襪子行竊之情，業據告訴人於偵、審中指訴不移，是本院認扣
    案之襪子一雙為被告所有供其行竊所用之物，爰依刑法第三十八條第一項第二款
    之規定，宣告沒收。
據上論斷，應依刑事訴訟法第二百九十九條第一項前段、刑法第三百二十九條、第三
百二十八條第一項、第三百零六條第一項、第五十五條、第五十九條、第三十八條第
一項第二款，判決如主文。
本案經檢察官李文和到庭執行職務
中      華      民      國    九十一    年      九      月     十九     日
                              臺灣嘉義地方法院刑事第二庭
                                  法  官  林  坤  志
右正本證明與原本無異。
如不服本判決，應於判決送達後十日內，向本院提出上訴狀。
中      華      民      國    九十一    年      九      月     十九     日
                                  書記官  李  子  英
附錄法條：
刑法第三百二十八條第一項：
意圖為自己或第三人不法之所有，以強暴、脅迫、藥劑、催眠術或他法，至使不能抗
拒，而取他人之物或使其交付者，為強盜罪，處五年以上有期徒刑。
第三百二十九條：
竊盜或搶奪，因防護贓物、脫免逮捕或湮滅罪證，而當場施以強暴脅迫者，以強盜論
。
刑法第三百零六條第一項
無故侵入他人住宅、建築物或附連圍繞之土地或船艦者，處一年以下有期徒刑、拘役
或三百元以下罰金。
